【裁判字號】    99,訴,603
【裁判日期】    990927
【裁判案由】    毒品危害防制條例
【裁判全文】
臺灣基隆地方法院刑事判決        99年度訴字第603號
公  訴  人  臺灣基隆地方法院檢察署檢察官
被      告  乙○○
上列被告因違反毒品危害防制條例案件，經檢察官提起公訴（99
年度偵字第2850號、99年度毒偵字第1237號），被告於準備程序
進行中，就被訴事實為有罪之陳述，經本院合議庭裁定由受命法
官獨任進行簡式審判程序，判決如下：
    主  文
乙○○施用第一級毒品，處有期徒刑柒月。扣案之第一級毒品海
洛因壹包（驗餘淨重貳點貳貳公克，併同難以完全析離之包裝袋
壹只）、內有海洛因殘渣之塑膠袋參只，均沒收銷燬之。扣案之
注射針筒捌支、橡皮管壹條、分裝鏟貳支，均沒收；又施用第二
級毒品，處有期徒刑參月。應執行有期徒刑玖月。扣案之第一級
毒品海洛因壹包（驗餘淨重貳點貳貳公克，併同難以完全析離之
包裝袋壹只）、內有海洛因殘渣之塑膠袋參只，均沒收銷燬之。
扣案之注射針筒捌支、橡皮管壹條、分裝鏟貳支，均沒收。
    事  實
一、乙○○曾因施用毒品案件，經依本院裁定令入勒戒處所觀察
    、勒戒，認無繼續施用毒品之傾向，於民國96年5 月24日釋
    放出所，經臺灣基隆地方法院檢察署檢察官以96年度毒偵緝
    字第45號不起訴處分確定在案；復因施用第一、二級毒品案
    件，經本院以97年度訴字第957 號判決分別判處有期徒刑6
    月、2 月，應執行有期徒刑7 月，上訴後，經臺灣高等法院
    以97年度上訴字第4021號判決駁回上訴確定在案；再因施用
    第一、二級毒品案件，經本院以98年度訴字第471 號判決分
    別判處有期徒刑6 月、2 月，應執行有期徒刑7 月確定在案
    。前開二案所宣告之刑期，經本院於98年9 月30日以98年度
    聲字第1097號裁定定其應執行刑有期徒刑1 年1 月，同年10
    月12日確定在案，於99年7 月14日易科罰金執行完畢（不構
    成累犯）。詎其猶無法戒除毒癮，基於施用第二級毒品甲基
    安非他命之犯意，於99年6 月9 日上午10時許，在桃園縣中
    壢市丹尼爾汽車旅館內，以將甲基安非他命置入玻璃球內燒
    烤加熱之方式，施用第二級毒品甲基安非他命1 次；其另基
    於施用第一級毒品海洛因之犯意，於99年6 月9 日中午12時
    許，在桃園縣中壢市丹尼爾汽車旅館內，以將海洛因加食鹽
    水稀釋後置入針筒內注射之方式，施用第一級毒品海洛因1
    次。嗣於同年6 月9 日17時許，經警員於基隆市○○路307
    號華都飯店一樓大廳內查獲，並扣得乙○○所有之第一級毒
    品海洛因1 包（驗餘淨重2.22公克、包裝袋重0.52公克）、
    含有海洛因殘渣之塑膠袋3 只、乙○○所有供其施用第一級
    毒品海洛因所用之注射針筒8 支、分裝鏟2 支、橡皮管1 條
    ，經警採集其尿液送驗，結果呈嗎啡、甲基安非他命陽性反
    應，而查悉上情。
二、案經基隆市警察局報告臺灣基隆地方法院檢察署檢察官偵查
    起訴。
    理  由
一、本件被告所犯者非為死刑、無期徒刑、最輕本刑為3 年以上
    有期徒刑之罪或高等法院管轄第一審案件，其於準備程序進
    行中，先就被訴事實為有罪之陳述，經告知其簡式審判程序
    之旨，並聽取公訴人及被告之意見後，本院依刑事訴訟法第
    273 條之1 第1 項之規定，裁定由受命法官獨任進行簡式審
    判程序，且依同法第273 條之2 規定，簡式審判程序之證據
    調查，不受第159 條第1 項、第161 條之2 、第161 條之3
    、第163 條之1 及第164 條至第170 條規定之限制，合先敘
    明。
二、上開事實，業據被告於本院審理時坦承不諱，而被告為警所
    採集之尿液經送驗結果，呈嗎啡、甲基安非他命陽性反應，
    此有台灣尖端先進生技醫藥股份有限公司出具之濫用藥物檢
    驗報告1 份附卷可稽（見偵查卷第54頁），並有第一級毒品
    海洛因1 包（驗餘淨重2.22公克、包裝袋重0.52公克，見偵
    查卷第56頁之法務部調查局濫用藥物實驗室鑑定書）、含有
    海洛因殘渣之塑膠袋3 只、乙○○所有供其施用第一級毒品
    海洛因所用之注射針筒8 支、分裝鏟2 支及橡皮管1 條扣案
    足資佐證。又被告前因施用毒品案件，經依本院裁定令入勒
    戒處所觀察、勒戒，認無繼續施用毒品之傾向，於96年5 月
    24日釋放出所，並由臺灣基隆地方法院檢察署檢察官以96年
    度毒偵緝字第45號為不起訴處分確定在案等情，亦有臺灣高
    等法院被告前案紀錄表附卷足佐。是被告於觀察、勒戒執行
    完畢，5 年內再犯本案施用第一級毒品海洛因、第二級毒品
    甲基安非他命之罪，罪證明確，犯行洵堪認定，自應依法論
    科。
三、查海洛因、甲基安非他命分別係毒品危害防制條例第2 條第
    2 項第1 款、第2 款所規定之第一級、第二級毒品，核被告
    所為，係犯毒品危害防制條例第10條第1 項之施用第一級毒
    品罪、同條例第10條第2 項之施用第二級毒品罪。被告持有
    第一級毒品海洛因及第二級毒品甲基安非他命之低度行為，
    應各為施用第一級、第二級毒品之高度行為所吸收，均不另
    論罪。其所犯上開2 罪間，犯意各別，行為互殊，應予分論
    併罰。爰審酌被告犯罪之動機、曾有施用毒品之前科仍不知
    戒除，惟犯罪後坦承犯行，且所犯之施用毒品犯行乃戕害自
    己身心健康，並未危及他人等一切情狀，分別量處如主文所
    示之刑，併定其應執行之刑。
四、扣案之第一級毒品海洛因1 包（驗餘淨重2.22公克）為本案
    查獲之第一級毒品，盛裝前開海洛因之塑膠袋1 只及另扣案
    之內有海洛因殘渣無法析離之殘渣袋3 只，應整體視為查獲
    之毒品，故上開毒品及包裝袋、殘渣袋，均依毒品危害防制
    條例第18條第1 項前段之規定，宣告沒收銷燬之（蓋無論以
    何種方式包裝袋與其內裝之毒品，包裝袋內均會有極微量毒
    品殘留，故上述包裝袋應整體視為查獲毒品，一併依前揭規
    定宣告沒收銷燬之，參照最高法院95年度臺上字第3739號、
    第7354號判決意旨）。另扣案之注射針筒8 支、分裝鏟2 支
    、橡皮管1 條，係被告所有供其施用第一級毒品海洛因所用
    之物，業據被告於本院審理時供述明確（見本院卷第28頁）
    ，爰併依刑法第38條第1 項第2 款規定均宣告沒收之。至扣
    案之金色小皮包1 個，被告係將注射針筒、分裝鏟、橡皮管
    等物放置其內，該皮包應非供其施用第一級、第二級毒品所
    用之物，不予宣告沒收，附予敘明。
據上論斷，應依刑事訴訟法第273 條之1 、第299 條第1 項前段
，毒品危害防制條例第10條第1 項、第2 項、第18條第1 項前段
，刑法第11條前段、第51條第5 款、第38條第1 項第2 款，判決
如主文。
本案經檢察官甲○○到庭執行職務。
中    華    民    國    99    年    9     月    27    日
                  刑事第五庭法  官  蔡和憲
上正本證明與原本無異
對於本件判決如有不服，應於收受送達後10日內，向本院提出上
訴書狀，上訴於臺灣高等法院，並按他造當事人之人數附具繕本
。
中    華    民    國    99    年    9     月    27    日
                            書記官  翁其良
論罪法條：
毒品危害防制條例第10條
施用第一級毒品者，處 6 月以上 5 年以下有期徒刑。
施用第二級毒品者，處 3 年以下有期徒刑。

司法院資訊處製作；財團法人民間司法改革基金會備份。
